【裁判字號】    89,易,456
【裁判日期】    900420
【裁判案由】    竊盜
【裁判全文】
臺灣苗栗地方法院刑事判決                          八十九年度易字第四五六號
    公  訴  人  臺灣苗栗地方法院檢察署檢察官
    被      告  丁○○
右列被告因竊盜案件，經檢察官提起公訴（八十九年度偵字第一二二六號），本院判
決如左：
    主    文
丁○○攜帶兇器竊盜，未遂，處有期徒刑肆月。如易科罰金，以參佰元折算壹日。扣
案之（紅色十字型）螺絲起子壹支沒收。
被訴恐嚇安全部分無罪。
    事    實
一、丁○○意圖為自己不法之所有，於民國八十九年三月二十一日上午五時四十五分
    許，攜帶其所有客觀上可對人之生命、身體造成危險，足供兇器使用之十字型螺
    絲起子一支，由後門進入苗栗縣苗栗市○○街九七巷十五號無人住居之空屋內，
    （侵入建築物部分未據告訴）持上開螺絲起子及原即置放該處之鑿子、鐵鎚等物
    ，著手拆卸空屋內之鋁製窗戶，並將拆得之二面鋁窗置放於手推車上。嗣丁○○
    於上開時、地正拆卸另一面鋁窗之際，因拆卸時發生聲響為巡邏該區域之「建功
    里守望相助隊」隊員乙○○、甲○○與邱國勳等人發現並報警處理，嗣因丁○○
    乘隙逃逸，經乙○○等人與警察合力圍捕，而於同日六時三十分許在附近之苗栗
    市○○街一四三巷一號後面將丁○○捕獲，並於丁○○身上起獲紅色十字型螺絲
    起子一支。
二、案經苗栗縣警察局苗栗分局報請臺灣苗栗地方法院檢察署檢察官偵查起訴。
    理    由
壹、有罪部分：
一、訊據被告丁○○矢口否認竊盜犯行，辯稱：當時進入空屋係為了要上廁所云云。
    惟查右揭犯罪事實業據被告於警訊、偵查中自白不諱，核與證人即當時發現被告
    行竊及進行圍捕之建功里守望相助隊隊員乙○○、甲○○迭於警訊、偵查及本院
    審理時證述被告行竊情節相符，並有卷附空屋所有人丙○○出具之贓物認領保管
    單、現場照片二紙可稽，此外並有扣案之斧頭、鑿子、鐵鎚各一支、螺絲起子二
    支在案足憑；本件事證明確，被告犯行堪以認定。又前開扣案之斧頭、鑿子、鐵
    鎚各一支、螺絲起子二支及未扣案之手推車一台，除其中由被告身上查獲之紅色
    十字型螺絲起子一支確係被告隨身帶用以犯案之工具，業據被告供承在卷外，
    餘被告均否認為渠所有，辯稱：手推車不知為何人所有，伊僅係於事前二日由他
    處移置該處，餘扣案之斧頭、鑿子、鐵鎚、螺絲起子各一支，原即置於該處，渠
    僅持以使用拆卸等語；經本院質之被害人丙○○亦証稱：鑿子、鐵鎚確係被害人
    所有，斧頭、螺絲起子則伊不能確定等語，是證被告否認右開各物品為其所有等
    語，尚可採信，附此敘明。
二、按竊盜罪既遂與未遂之區別，應以所竊之物已否移入自己權力支配之下為標準，
    最高法院十七年上字第五○九號著有判例可參。查本案被告雖於空屋內拆得鋁窗
    二面並置於手推車之上，惟未將拆得之鋁窗運出空屋，而得完全重建其對鋁窗新
    持有支配關係之際，即為乙○○等人發現並進行圍捕，尚難認已達竊盜既遂程度
    ，故核被告所為，應係犯刑法第三百二十一條第二項、第一項第三款之攜帶兇器
    竊盜未遂罪。又被告已著手於犯罪行為之實行而不遂，為未遂犯，爰依刑法第二
    十六條規定減輕其刑。爰審酌被告所竊取之物僅鋁窗兩面，價值非高，對被害人
    所生損害尚屬輕微，惟犯案後飾詞狡辯，未見悔意等一切情狀，量處如主文所示
    之刑，以示懲戒。又被告行為後，刑法第四十一條業於九十年一月十日修正公布
    ，並自同年月十二日生效，該條規定得易科罰金之罪為犯最重本刑為五年以下有
    期徒刑以下之刑之罪，與修正前所得易科罰金者為犯最重本刑為三年以下有期徒
    刑以下之刑之罪相較，以新法有利於被告，依刑法第二條第一項前段規定，自應
    適用新法，故本案併諭知易科罰金折算標準。又自被告身上起獲之紅色十字型螺
    絲起子一支，係供被告犯本案竊盜所用之物，且屬其所有，業據被告供承在卷，
    爰依法宣告沒收。至未扣案之手推車一台及其餘扣案之斧頭、鑿子、鐵鎚、螺絲
    起子各一支等物，雖為供被告犯罪使用，惟鑿子、鐵鎚既查屬被害人所有，餘手
    推車、斧頭、螺絲起子等物則不能證明為被告所有，爰均不宣告沒收。
貳、無罪部分：
一、本件公訴意旨略以：被告於上開空屋拆卸鋁窗經乙○○等人發現後合力圍捕，竟
    另行基於恐嚇之犯意，持地上之鐵鎚作勢欲攻擊乙○○、甲○○及邱國勳等人，
    並恐嚇稱「如果我有槍，通通把你們幹掉」等語，致使乙○○、甲○○與邱國勳
    等人心生畏懼，因認被告另涉有刑法第三百零五條之恐嚇罪嫌云云。
二、按犯罪事實應依證據認定之，無證據不得推定其犯罪事實；又不能證明被告犯罪
    者應諭知無罪之判決，刑事訴訟法第一百五十四條、第三百零一條第一項分別定
    有明文。次按刑法第三百零五條恐嚇罪之成立，須被害人因加害人惡害之通知心
    生畏懼，而有不安全之感覺為要件；若被害人並未因之而生畏怖，即不足對其致
    生安全上之危險，尚難以該罪相繩。至被害人是否心生畏怖，則需參酌當時主、
    客觀之情形而審慎認定，最高法院八十六年度上易字第一九九三號判決，足供參
    考。訊據被告固坦承確曾對乙○○等人稱「如果我有槍，通通把你們幹掉」等語
    ，惟參以證人乙○○稱，當時我與甲○○、邱國勳並不害怕等語，及證人當時有
    三人在場，於被告口出此言後仍合力進行圍捕被告等情，尚難認乙○○等人確因
    被告所言已心生畏懼，是被告所為，揆諸前揭說明，應與恐嚇罪構成要件尚屬有
    間，要難遽以該罪相繩。此外，復查無其他積極證據足認被告確有公訴意旨所指
    恐嚇犯行，揆諸首揭法條，不能證明被告犯罪，自應為無罪之諭知。
據上論斷，應依刑事訴訟法第二百九十九條第一項前段、第三百零一條第一項、刑法
第二條第一項前段、第三百二十一條第二項、第一項第三款、第二十六條前段、第四
十一條第一項、第三十八條第一項第二款、罰金罰鍰提高標準條例第一條前段、第二
條，判決如主文。
本案經檢察官陳佞如到庭執行職務。
中      華      民      國九十      年      四      月    二十    日
                                    臺灣苗栗地方法院刑事第一庭
                                        法  官    楊  台  清
右正本證明與原本無異。
如不服本判決，應於判決送達後十日內向本院提出上訴狀( 應附繕本 )，上訴於
臺灣高等法院台中分院。
                                        書記官    李  惠  雯
中      華      民      國      九十      年      四      月    二十    日
附錄法條：刑法第三百二十一條第一項、第二項
犯竊盜罪而有左列情形之一者，處六月以上五年以下有期徒刑。
第三款：攜帶兇器而犯之者。
前項之未遂犯罰之。


司法院資訊處製作；財團法人民間司法改革基金會備份。
